# 请教软件企业不限套数的买断式销售模式下收入确认

提问人：linliangdian 时间：2017-06-02 10:35:30
陈版及各位专家好，请教一个关于软件企业不限套数的买断式销售模式下收入确认的问题：
某软件企业衍生出一种新的渠道合作模式：标准产品城市买断，即通过授权某代理商在某城市区域代理销售授权软件产品，一次性买断价 20 万（买断价不能退），授权期限： 2017 年 6 月至 2018 年 5 月，在授权的区域内，不限制软件销售套数，也就是在规定区域内，该代理商销售的软件无须额外收费（如果需要该软件企业提供培训/维护等服务的，则对服务额外收费）。
那么： 1 、对该软件公司而言，对于收取的 20 万，是应该认定为软件销售收入还是服务或特许权使用费收入？ 2 、对于该 20 万收入是一次性确认还是在授权期限内按照直线法分期确认？
谢谢！

回答人：chenyiwei
虽然授权内容就是销售软件，但是与直接销售软件不同的是，软件公司将该软件在某一地区的滞销积压风险转移给了代理商，因此改变了双方的风险报酬特征，因而更倾向于作为特许权使用费收入。由于该 20 万元的收费并不对应于任何后续服务，且不退，所以可以在特许权授予日一次性确认收入。